臺灣高雄地方法院刑事判決
111年度審訴字第777號
公  訴  人  臺灣高雄地方檢察署檢察官
被      告  蘇順發





上列被告因違反毒品危害防制條例案件，經檢察官提起公訴（11
1年度毒偵字第1231號），因被告於準備程序進行中，就被訴事
實為有罪之陳述，經受命法官告知簡式審判程序之旨，並聽取被
告與公訴人之意見後，由本院合議庭裁定由受命法官獨任依簡式
審判程序審理，判決如下：
    主  文
蘇順發施用第一級毒品，累犯，處有期徒刑柒月。扣案之第二級
毒品甲基安非他命壹包（含包裝袋壹只，驗後淨重零點零柒壹公
克）、含有第二級毒品甲基安非他命殘渣之吸食器壹支，均沒收
銷燬。
    事  實
一、蘇順發基於施用第一級毒品、第二級毒品之犯意，於民國11
    1年4月4日18時許，在高雄市○○區○○○路000巷00弄000號6樓
    住處，以將第一級毒品及第二級毒品置於玻璃吸食器內燒烤
    之方式，同時施用第一級毒品海洛因、第二級毒品甲基安非
    他命1次。嗣於111年4月4日18時55分許，為警持另案臺灣高
    雄地方檢察署核發之拘票至上址執行拘提，經其同意搜索，
    當場扣得其使用過之安非他命吸食器(內有安非他命1包，驗
    前淨重0.082公克，驗餘淨重0.071公克)，復徵其同意採集
    尿液送驗，結果呈現嗎啡、可待因、甲基安非他命及安非他
    命陽性反應而查悉上情。
二、案經高雄市政府警察局鳳山分局報告臺灣高雄地方檢察署檢
    察官偵查後起訴。
    理  由
壹、程序部分：
一、本件被告蘇順發所犯均係死刑、無期徒刑、最輕本刑為3年
    以上有期徒刑以外之罪，其於準備程序進行中就被訴事實為
    有罪之陳述，經受命法官告知簡式審判程序之旨，並聽取當
    事人之意見後，本院合議庭認無不得或不宜改依簡式審判程
    序進行之情形，爰依刑事訴訟法第273條之1第1項規定，裁
    定由受命法官獨任進行簡式審判程序。又本件所引屬於審判
    外陳述之傳聞證據，依同法第273條之2規定，不受第159條
    第1項關於傳聞法則規定之限制，依法有證據能力，合先敘
    明。
二、按觀察、勒戒或強制戒治執行完畢釋放後，3年內再犯第10
    條之罪者，檢察官應依法追訴，毒品危害防制條例第23條第
    2項定有明文。查被告前因施用毒品案件，經本院以110年度
    毒聲字第654號裁定送觀察、勒戒後，因認無繼續施用毒品
    之傾向，於111年2月22日釋放出所，並經臺灣高雄地方檢察
    署檢察官以1111年度毒偵緝字第44、45、46、47號、111年
    度撤緩毒偵緝字第2號為不起訴處分等情，有臺灣高等法院
    被告前案紀錄表在卷可查，被告於觀察勒戒執行完畢釋放後
    ，3年內又犯如事實欄一所示施用毒品犯行，揆諸前揭規定
    ，自應依法追訴處罰。
貳、實體部分：
一、認定犯罪事實所憑之證據及其理由：
    上開犯罪事實，業據被告坦承不諱，並有高雄市政府鳳山分
    局毒品案件尿液採證代碼對照表(尿液代碼：FS1157號)、正
    修科技大學超微量研究科技中心尿液檢驗報告（原始編號：
    FS1157號）、搜索扣押筆錄、扣押物品目錄表、查獲現場及
    扣押物照片在卷可稽，又扣案之白色結晶1包（驗後淨重0.0
    71公克）及玻璃球吸食器1組，送驗後確均含有第二級毒品
    甲基安非他命之成分，有高雄市立凱旋醫院濫用藥物成品檢
    驗鑑定書（111年5月13日高市凱醫驗字第73131號）在卷可
    稽(見偵卷第69頁)，足認被告前揭任意性自白，與事實相符
    ，堪予採信。從而，本案事證明確，被告上開犯行，均堪認
    定，應依法論科。
二、論罪科刑：
  ㈠罪名：
  ⒈核被告所為，係犯毒品危害防制條例第10條第1項之施用第一
    級毒品罪、同條第2項之施用第二級毒品罪。　
　⒉被告施用毒品前持有第一、二級毒品之低度行為，均為其後
    施用之高度行為所吸收，俱不另論罪。　
　⒊又被告以一施用毒品行為，同時觸犯施用第一、二級毒品罪
    ，為想像競合犯，應依刑法第55條前段規定，從一重之施用
    第一級毒品罪論處。
  ㈡刑之加重事由：
　　被告前因施用毒品案件，經本院分別以106年度審訴字第516
    號判決判處有期徒刑7月確定、以106年審訴字第1005號判決
    判處有期徒刑8月確定，上開2罪嗣經本院以106年度聲字第3
    305號裁定應執行有期徒刑1年2月確定，於107年7月26日縮
    短刑期假釋出監並付保護管束，並於107年11月11日保護管
    束期滿未經撤銷視為執行完畢。查檢察官於起訴書已指明上
    開前科，復提出刑案資料查註紀錄表，依最高法院111年度
    台上字第3143號判決意旨，應認檢察官就被告有何構成累犯
    之事實或應予加重其刑之必要，已主張或具體指出證明方法
    。被告於受上開有期徒刑執行完畢後，5年內故意再犯本案
    有期徒刑以上之罪，合於累犯規定之要件。參酌司法院釋字
    第775號解釋意旨，於刑法修正前，為避免發生罪刑不相當
    之情形，法院應依該解釋意旨，就個案裁量是否加重最低本
    刑。本院審酌被告於前案罪質與本案相同，足見行為人有其
    特別惡性，且前罪之徒刑執行無成效，其對於刑罰之反應力
    顯然薄弱，揆諸上開大法官解釋意旨，自應依刑法第47條第
    1項之規定予以加重其刑。
  ㈢刑罰裁量：
    爰以行為人之責任為基礎，審酌被告施用毒品經觀察、勒戒
    後，猶未思積極戒毒，竟再犯本件施用毒品犯行，所為實屬
    不該，惟念其犯後坦承犯行，態度尚可，並考量施用毒品具
    有相當程度之成癮性與心理依賴，其犯罪心態與一般刑事犯
    罪之本質並不相同，而具有「病患性」特質，本質上係屬戕
    害自身健康之行為，尚未直接危害他人，反社會性程度應屬
    較低，兼衡其教育程度、經濟（涉個人隱私，詳卷）、構成
    上開累犯以外之前科素行（詳卷附臺灣高等法院被告前案紀
    錄表）等一切情狀，量處如主文所示之刑。
四、沒收
  ㈠扣案之被告施用所餘之第二級毒品甲基安非他命1包(驗前淨
    重0.082公克，驗餘淨重0.071公克)及被告所有之玻璃球吸
    食器1組，送驗後確均含有第二級毒品甲基安非他命之成分
    ，業如上述，均應依毒品危害防制條例第18條第1項前段規
    定，宣告沒收銷燬，另包裝上開毒品之包裝袋，因與其上所
    殘留之毒品難以析離，且無析離之實益與必要，應視同毒品
    ，一併沒收銷燬之，又送驗耗損部分之毒品因已滅失，爰不
    另宣告沒收銷燬。
　㈡至扣案皮夾1個、身分證、健保卡、自然人憑證、金融卡及悠
    遊卡各1張、駕照2張，均與本案無關，爰不予宣告沒收，附
    此敘明。
據上論斷，應依刑事訴訟法第273條之1第1項、第284條之1、第2
99條第1項前段，判決如主文。
本案經檢察官李怡增提起公訴，檢察官陳宗吟到庭執行職務。
中　　華　　民　　國　　111 　年　　11　　月　　25　　日
                      刑事第五庭  法  官  陳銘珠
以上正本證明與原本無異。
如不服本判決應於收受判決後20日內向本院提出上訴書狀，並應
敘述具體理由。其未敘述上訴理由者，應於上訴期間屆滿後20日
內向本院補提理由書（均須按他造當事人之人數附繕本）「切勿
逕送上級法院」。
因疫情而遲誤不變期間，得向法院聲請回復原狀。
中　　華　　民　　國　　111 　年　　11　　月　　28　　日
                                  書記官  史華齡　　　　
附錄本判決論罪科刑法條：
《毒品危害防制條例第10條》
施用第一級毒品者，處6月以上5年以下有期徒刑。
施用第二級毒品者，處3年以下有期徒刑。